臺灣南投地方法院刑事判決
111年度交簡上字第15號
上  訴  人  臺灣南投地方檢察署檢察官 
被      告  蔡庚申



上列上訴人因被告公共危險案件，不服本院民國111年5月19日11
1年度投交簡字第157號所為第一審刑事簡易判決（起訴書案號：
111年度偵字第1226號），本院判決如下：
    主  文
上訴駁回。
    犯罪事實及理由
一、審理範圍
    按上訴得對於判決之一部為之；上訴得明示僅就判決之刑、
    沒收或保安處分一部為之；對於簡易判決有不服者，得上訴
    於管轄之第二審地方法院合議庭；第一項之上訴，準用第三
    編第一章及第二章除第361條外之規定，刑事訴訟法第348條
    第1項、第3項、第455條之1第1項、第3項分別定有明文。本
    件被告蔡庚申因公共危險案件，經原審判決判處有期徒刑6
    月，併科罰金新臺幣（下同）3萬元。上訴人即檢察官於上
    訴書內具體載明僅就原審未論累犯部分提起上訴，並於本院
    審理時亦表明僅就累犯部分上訴（見本院卷第73頁），故本
    件上訴範圍僅限於刑之部分。
二、科刑所依據之犯罪事實及罪名
　㈠原審認定之犯罪事實
　　被告於民國111年2月11日下午某時，在南投縣中寮鄉某友人
    住處內飲用高粱酒及啤酒後，明知飲酒後不得駕駛動力交通工
    具，仍於同日下午4時10分許，無照騎乘車牌號碼000-000號
    普通重型機車行駛於道路，嗣於同日下午4時49分許，行經
    南投縣○○市○○路00號前，為警攔檢稽查，發現被告渾身酒氣
    ，當場對其實施吐氣酒精濃度測試，於同日下午4時59分許，
    測得吐氣酒精濃度為每公升0.54毫克，始悉上情。
　㈡原審認定之罪名
　　核被告所為，係犯刑法第185條之3第1項第1款之駕駛動力交
    通工具而吐氣所含酒精濃度達每公升0.25毫克以上之罪。
三、檢察官上訴意旨略以：
　㈠被告因公共危險案件，經本院以106年度投交簡字第577號判
    決判處有期徒刑5月確定，並於107年2月22日執行完畢，竟
    於執行完畢後5年內，為本件有期徒刑之罪，為累犯。被告
    於前案執行完畢後，故意再為本案犯行，足見前罪之徒刑執
    行成效不彰，其對刑罰之反應力顯然薄弱，衡量本案犯罪情
    節及被告所侵害之法益，予以加重最低本刑均無罪刑不相當
    之情事，原審未依法加重其刑，顯有判決違法之情事。
  ㈡在簡易判決之場合，既無檢察官之參與可能，則縱使檢察官
    就累犯事實並未為主張或未為舉證，原審仍得視個案情節斟
    酌取捨，是原審未查本案檢察官原提起公訴，經原審合議庭
    認宜係以簡易判決程序，而一律認刑案查註記錄表不得作為
    累犯依據，顯屬違法。且原審判決認刑案查註記錄表不得作
    為認定被告累犯之依據，卻又同時引用該刑案查註記錄表為
    認定有關刑法第57條第5款量刑時之審酌事項，標準不一。
　㈢綜上所述，原審認事用法尚嫌未洽，請求撤銷原判決，更為
    適法之判決。
四、本院認定部分：
　㈠本件檢察官已在起訴書內具體記載被告前因公共危險案件，
    經本院以106年度投交簡字第577號判決判處有期徒刑5月確
    定，且於107年2月22日易科罰金執行完畢，並提出刑案資料
    查註紀錄表為佐證，認被告構成累犯，請求依刑法第47條第
    1項之規定加重其刑，本院認就被告構成累犯之事實，已經
    檢察官主張並具體指出證明之方法，核無違誤。
　㈡本院審酌原審於量刑審酌時，已就被告上開構成累犯前案紀
    錄在行為人品行予以審酌；並觀本件被告吐氣所含酒精濃度
    為每公升0.54毫克，未肇事即為警查獲，而原審量處被告有
    期徒刑6月，併科罰金新臺幣3萬元，顯然於量刑時就被告前
    案紀錄已為充分考量，是本院認原判決對被告量處有期徒刑
    6月，併科罰金3萬元，已足就被告所應負擔罪責予以充分評
    價，依重複評價禁止之精神，原審雖未於原判決載明被告為
    累犯，有些許瑕疵，但並無礙被告實質刑責，無撤銷改判之
    必要，是檢察官上訴無理由，應予駁回。
據上論斷，應依刑事訴訟法第455條之1第1項、第3項、第368條
，判決如主文。
本案經檢察官石光哲提起公訴，檢察官石光哲提起上訴，檢察官
劉景仁、吳宣憲到庭執行職務。
中　　華　　民　　國　　111 　年　　12　　月　　7 　　日
　　　　　　　　　刑事第四庭  審判長法　官　何玉鳳
　　　　　　　　　                  法  官  李怡貞
　　　　　　　　　                  法  官  吳宗育
以上正本與原本無異。
不得上訴。
   　　　　　　　　　　　　　　　　 書記官　王小芬
中　　華　　民　　國　　111 　年　　12　　月　　8 　　日